臺灣高等法院刑事裁定
110年度侵抗字第4號
抗  告  人  
即  被  告  宋德生



選任辯護人 謝允正律師（法扶律師）
上列抗告人即被告因妨害性自主案件，不服臺灣桃園地方法院中
華民國110年2月23日延長羈押裁定（109年度原侵訴字第4號），
提起抗告，本院裁定如下：
    主  文
抗告駁回。
    理  由
一、原裁定意旨略以：被告甲○○（下稱被告）因妨害性自主案件
    ，前經原審法院訊問後，被告僅坦承部分犯行，並經核閱全
    案卷證後，認被告涉犯刑法第221條第1項強制性交罪、同法
    第224條強制猥褻罪等罪之犯罪嫌疑重大，且被告於審理時
    自承，其雖與被害人並不認識，惟自民國109年2月間首次犯
    行後，即不定時於被害人停放機車地點等候更為他次犯行，
    若被告仍處於同一環境之下，仍有可能再犯同一犯罪之危險
    ，顯有事實足認其有反覆實施同一妨害性自主行為之虞，亦
    有刑事訴訟法第101條之1第1項第2款之羈押原因。原審衡酌
    被告所涉本案犯行已嚴重破壞社會秩序，並對社會治安之潛
    在危害性甚大，權衡國家刑事司法權之有效行使、社會秩序
    及公共利益、被告人身自由之私益及防禦權受限制之程度，
    羈押固然造成被害之人身自由受到拘束，然與被告可能反覆
    對不特定人實施妨害性自主犯行之風險相較，認僅以命被告
    具保、責付或限制住居等侵害較小之手段，均不足以防止被
    告再犯之可能，而有繼續羈押之必要。爰依刑事訴訟法第22
    0條、第108條第1項、第5項，裁定被告自110年3月1日起延
    長羈押2月等語。
二、抗告意旨略以：原審裁定認被告可能反覆對「不特定人」實
    施妨害性自主風險等語，然究竟係依何證據資料認定被告對
    A女以外之其他被害人曾有妨害性自主行為，未見載明。且
    被告於本案前並無任何前科紀錄，自偵查中109年9月6日羈
    押迄今，於看守所內已認知己身行為之嚴重性，得到教訓警
    惕，當知約束己身，並曾多次表明與被害人達成和解，衡之
    常情，再犯之可能性低，被告先前犯罪之外在環境與條件已
    明顯改善，應無反覆實施之虞，懇請撤銷原裁定云云。
三、按羈押之目的，在於確保刑事偵查、審判程序之完成及刑事
    執行之保全。被告究竟有無刑事訴訟法第101條、第101條之
    1所規定之羈押要件，應否羈押，以及羈押後其羈押原因是
    否仍然存在，有無繼續羈押之必要，事實審法院本得斟酌訴
    訟進行程度及其他一切情形而為認定，故受羈押之被告除確
    有刑事訴訟法第114條所列情形之一者外，其應否羈押或延
    長羈押，事實審法院自有認定裁量之權，苟無濫用其權限之
    情形，即不得任意指為違法（最高法院106年度台抗字第578
    號裁定意旨參照）。又對於被告羈押與否之審查，其目的既
    僅在判斷有無實施羈押強制處分之必要，並非認定被告有無
    犯罪之實體審判程序，關於羈押之要件，即無須經嚴格證明
    ，以經釋明得以自由證明為已足，至於被告是否成立犯罪，
    乃本案實體上應予判斷之問題。再者，刑事訴訟法第101條
    之1所定之預防性羈押，係因考慮該條所列各款犯罪，一般
    而言，對於他人生命、身體、財產有重大之侵害，對社會治
    安破壞甚鉅，而其犯罪性質，從實證經驗而言，犯罪行為人
    大多有一而再、再而三反覆為之的傾向，故為避免此種犯罪
    型態之行為人，在同一社會環境條件下，再次興起犯罪之意
    念而再為同一之犯罪，因此透過拘束其身體自由之方式，避
    免其再犯，是法院依該條規定決定是否應予羈押時，並不須
    有積極證據，足認其確實準備或預備再為同一之犯罪，而僅
    須由其犯罪之歷程觀察，其於某種條件下已經多次犯下該條
    所列之罪行，而該某種條件，現在正存在於被告本身或其前
    犯罪之外在條件並未有明顯之改善，而可使人相信在此等環
    境下，被告有可能再為同一犯罪之危險，即可認定有反覆實
    施該條犯罪之虞（最高法院103年度台抗字第39號裁定意旨
    參照）。
四、經查：
　㈠被告因妨害性自主等案件，經檢察官提起公訴後，被告於原
    審雖坦承有摸告訴人A女胸部，惟否認有摸其下體之犯行（
    見原審卷第143、150頁）。然此部分業據證人即告訴人A女
    於原審審理時到庭證述被告對其性侵害之次數、地點、過程
    等情明確，並有109年11月17日勘驗筆錄、桃園市政府警察
    局蘆竹分局109年10月16日蘆警分刑字第1090027025號函暨
    附件員警職務報告、被害人繪製現場地圖、刑案照片、受理
    疑似性侵害事件驗傷診斷書等資料可參，是依被告及證人供
    述及卷內資料相關證據資料，足認被告涉犯刑法第221條第1
    項強制性交罪、同法第224條強制猥褻罪等罪，罪嫌確屬重
    大。
　㈡復觀被告亦曾供承：伊會去A女上班的地方等他下班，等不到
    就走、伊是偶爾去碰碰運氣看A女有沒有在、知道A女車會停
    在那邊所以才會過去等、有慾念就想找A女；伊數次等待A女
    下班，摸A女胸部或是胸部與下體皆觸摸；坦承曾4次觸摸A
    女胸部等語（見偵卷第58至59頁、原審卷第26、118至119、
    121頁），顯見被告確實涉有多次至A女下班所經之處，刻意
    等待A女並為前揭犯行之舉，考量被告知悉A女公司所在地，
    其原本住居所在離A女上班地點不遠，依其犯罪之歷程觀察
    ，此一住居所在之條件難認有明顯之改變，於此情況下若任
    令被告具保在外，足使通常有理性之人相信被告有再為同種
    類犯罪之蓋然性甚高，而有事實足認其有反覆實施同一犯罪
    之虞，自該當於刑事訴訟法第101條之1第1項第2款羈押原因
    之規定；至於原裁定雖載「被告可能反覆對不特定人實施妨
    害性自主犯行之風險…」，然此部分所指「不特定人」範疇
    ，尚未逸脫被告前揭所供承，於慾念產生時會不定時於A女
    公司所在，等候A女更為他次犯行之客觀行為情狀，且亦無
    從排除被告因慾念之故，所生對A女以外之人為相類犯行之
    高度蓋然性；此外，為避免被告反覆實施同類犯罪，衡量被
    告對告訴人造成之法益侵害程度、具保或其他強制處分之有
    效性，亦無輕重失衡之情形。是原裁定據此認被告有反覆實
    施同一妨害性自主行為之虞，且有延長羈押必要，適足以防
    衛社會安全，尚不違比例原則與最後手段原則，並無違誤。
　㈢綜上，原裁定依卷內客觀事證斟酌，認被告有刑事訴訟法第1
    01條之1第1項第2款之羈押原因，且有羈押必要，而裁定延
    長羈押，經核於目的與手段間之衡量，並無明顯違反比例原
    則情形，亦無違法或不當可言。被告執前詞指摘原裁定不當
    ，所執理由尚不足以推翻原羈押裁定之適法性，本件抗告為
    無理由，應予駁回。
據上論斷，應依刑事訴訟法第412條，裁定如主文。
中　　華　　民　　國　　110 　年　　3 　　月　　24　　日
                  刑事第一庭  審判長法  官  李釱任
                                    法  官  崔玲琦
                                    法  官　呂煜仁
以上正本證明與原本無異。
不得再抗告。
                                    書記官　林廷佳
中　　華　　民　　國　　110 　年　　3 　　月　　24　　日